臺灣高雄地方法院刑事判決　　　　　　　 94年度易字第394號
公　訴　人　臺灣高雄地方法院檢察署檢察官
被　　　告　甲○○　男　33歲.
上列被告因竊盜案件，經檢察官提起公訴（九十四年度偵字一一
七號），嗣因被告就被訴事實於本院準備程序進行中，為有罪之
陳述，並經本院告知簡式審判程序意旨，再聽取公訴人及被告之
意見後，本院合議庭裁定由受命法官獨任依簡式審判程序審理、
判決如下：
    主  文
甲○○攜帶兇器竊盜，累犯，處有期徒刑柒月。扣案之鋁梯壹支
，沒收之。
    事  實
一、甲○○前因毒品、過失案件，各經本院八十九年旗簡字第七
    五號、九十三年交簡字第五０六號判處有期徒刑六月、三月
    確定，送監執行後，分別於九十年十一月二十五日、九十四
    年三月二十二日縮短刑期執行完畢出監，猶不知悔改，基於
    意圖為自己不法之所有，於九十四年三月十八日上午十時許
    ，攜帶屏東縣里港鄉某專賣乙炔店家所有客觀上足以威脅人
    之生命、身體安全而可供兇器使用之瓦斯切割器一個、乙炔
    筒三瓶（乙炔筒上噴漆行號：東陽二瓶、聯合一瓶），及其
    個人所有鋁梯一支，前往高雄縣旗山鎮○○○路七之五號雷
    射汽車公司所有之汽車保養場（原名上正汽車保養場）內，
    由其持前揭鋁梯爬上場內屋頂上，再以上開切割器，以焊燒
    乙炔方式切割場內屋樑上Ｈ型鋼樑（毀損部分，未據告訴）
    ，竊取雷射汽車公司所有屋樑上五支Ｈ型鋼樑切斷得手後、
    據為已有，並準備搬出上址時，適為警方於同日十二時四十
    分許，巡邏至該址處，並當場逮捕甲○○，且扣得瓦斯切割
    器一個、乙炔筒三瓶、鋁梯一支、切割完成之Ｈ型鋼樑五支
    。
二、案經雷射汽車公司委其財務經理經理乙○○訴由高雄縣政府
    警察局旗山分局報告臺灣高雄地方法院檢察署檢察官偵查起
    訴。
    理　由
壹、程序方面：
一、按除被告所犯為死刑、無期徒刑、最輕本刑為三年以上有期
    徒刑之罪或高等法院管轄第一審案件者外，於法院行準備程
    序進行中，被告先就被訴事實為有罪之陳述時，審判長得告
    知被告簡式審判程序之旨，並聽取當事人、代理人、辯護人
    及輔佐人之意見後，裁定進行簡式審判程序；且受命法官行
    準備程序，與法院或審判長有同一之權限；又簡式審判程序
    之證據調查，不受刑事訴訟法第一百五十九條第一項、第一
    百六十一條之二、第一百六十一條之三、第一百六十三條之
    一及第一百六十四條至第一百七十條規定之限制，刑事訴訟
    法第二百七十三條之一第一項、第二百七十九條第二項前段
    、第二百七十三條之二分別定有明文。
二、查本件被告所犯為死刑、無期徒刑、最輕本刑為三年以上有
    期徒刑以外之罪，且非高等法院管轄第一審之案件，其於準
    備程序就前揭被訴事實為有罪之陳述，經受命法官告知簡式
    審判程序之旨，並聽取當事人之意見後，本院認無不得或不
    宜改依簡式審判程序進行之處，爰依刑事訴訟法第二百七十
    三條之一第一項、第二百八十四條之一，裁定本件由受命法
    官獨任進行簡式審判程序，合先敘明。
貳、實體方面：
一、右揭犯罪事實，業據被告甲○○於偵訊、本院審訊時，均供
    承不諱，核與告訴代理人乙○○於警詢時指述情節相符，亦
    與被告父親即證人林榮義於警詢時證述情節大致符合，並有
    扣押物品清單、贓物領據、扣押贓證物暫行交付保管證明收
    據、受理民眾報案記錄表各一份，查獲現場行竊工具等照片
    六張在卷可稽。是被告自白與事實相符，而事證明確，其攜
    帶兇器竊盜犯行，堪以認定。
二、按扣案之瓦斯切割器，則係利用乙炔筒噴出汽體火焰高溫切
    斷鋼製Ｈ型鋼樑，客觀上均足以對人之生命、身體安全構成
　　威脅，具有危險性，自屬兇器。是核被告甲○○所為，係犯
  　刑法第三百二十一條第一項第三款之攜帶兇器竊盜罪。又被
    告前因毒品、過失案件，各經本院八十九年旗簡字第七五號
    、九十三年交簡字第五０六號判處有期徒刑六月、三月確定
    ，送監執行後，分別於九十年十一月二十五日、九十四年三
    月二十二日縮短刑期執行完畢出監，此有臺灣高等法院被告
    全國前案紀錄表一份在卷足憑，其於有期徒刑執行完畢後，
    五年內再犯本件有期徒刑以上之罪，為累犯，應加重其刑。
    玆爰審酌被告正值年輕力壯，不思自食其力，攜帶兇器竊取
    他人財物，破壞社會治安，實不宜量刑過輕，惟念及其犯後
    全部坦承犯行，並有悔改之意，且竊得之財物業經被害人領
    回等一切情狀，爰量處如主文所示之刑，以啟自新。末查，
    扣案之鋁梯一支係被告所有，供犯本件犯罪所用之物，此業
    據被告供明在卷，自應依刑法第三十八條第一項第二款前段
    規定，併予宣告沒收。至於扣案之瓦斯切割器一個、乙炔筒
    三瓶（乙炔筒上噴漆行號：東陽二瓶、聯合一瓶），係屏東
    縣里港鄉某專賣乙炔店家所有，均非被告所有，業據被告於
    本院九十四年五月六日審訊時供明在卷，並有警卷第十九頁
    編號三照片一紙在卷可佐，是上開瓦斯切割器一個、乙炔筒
    三瓶並非被告所有，爰不併予宣告沒收，附此併敘。
據上論斷，應依刑事訴訟法第二百七十三條之一第一項、第二百
八十四條之一、第二百九十九條第一項前段，刑法第第三百二十
一條第一項第三款、第四十七條、第三十八條第一項第二款前段
，判決如主文。
本案經檢察官丙○○到庭執行職務。
中    華    民    國  九十四  年  　五    月  二十七　日
                  刑事第五庭  法  官  施添寶
中　　華　　民　　國　　94　　年　　5 　　月　　27　　日
以上正本證明與原本無異。
如不服本判決，應於收受送達後10日內向本院提出上訴書狀。
　　　　　　　　　　　        書記官  陳威志
附錄本件論罪法條
中華民國刑法第321條
犯竊盜罪而有左列情形之一者，處6 月以上、5 年以下有期徒刑
：
一　於夜間侵入住宅或有人居住之建築物、船艦或隱匿其內而犯
    之者。
二　毀越門扇、牆垣或其他安全設備而犯之者。
三　攜帶兇器而犯之者。
四　結夥三人以上而犯之者。
五　乘火災、水災或其他災害之際而犯之者。
六　在車站或埠頭而犯之者。
前項之未遂犯罰之。
